【裁判字號】    97,易,2105
【裁判日期】    970620
【裁判案由】    竊盜
【裁判全文】
臺灣臺中地方法院刑事判決              97年度易字第2105號
公  訴  人  臺灣臺中地方法院檢察署檢察官
被      告  甲○○
上列被告因竊盜案件，經檢察官提起公訴（九十七年度偵字第一
一○三七號），因被告就被訴事實為有罪之陳述，經本院告知簡
式審判程序意旨，並聽取公訴人及被告之意見後，裁定依簡式審
判程序審理，茲判決如下：
    主    文
甲○○竊盜，累犯，處有期徒刑貳月，如易科罰金，以新臺幣壹
仟元折算壹日；又竊盜，累犯，處有期徒刑貳月，如易科罰金以
新臺幣壹仟元折算壹日。應執行有期徒刑參月，如易科罰金以新
臺幣壹仟元折算壹日。
    犯罪事實
一、甲○○前於因竊盜案件，經本院分別以九十五年度易字第二
    九二一號、九十五年度易緝字第五八○號判決分別判處有期
    徒刑六月、六月、七月，嗣經依中華民國九十六年罪犯減刑
    條例裁定減為有期徒刑三月、三月、三月十五日，應執行有
    期徒刑九月確定，於民國九十六年九月二十七日執行完畢。
    詎其不知悔改，意圖為自己不法之所有為下列行為：
（一）於九十七年四月二十九日十七時許，在臺中縣大甲鎮○○
      路○段一四一號建物前，徒手竊取丁○○所有之鑄鐵鍋子
      一個。得手後，旋攜往臺中縣大甲鎮○○路一九三號之「
      源成資源回收場」變賣。
（二）於九十七年四月三十日凌晨一時許，在臺中縣大甲鎮○○
      路○段九○八巷旁空地，徒手竊取乙○○所有之鋼筋條二
      條。得手後，再攜往臺中縣大甲鎮○○路一九四之一號之
      「金源益資源回收場」變賣。
    嗣於九十七年四月三十日中午十二時十分許，為警在其轄內
    資源回收場查贓時，發現甲○○分別在上開資源回收場內販
    賣前揭物品，經向甲○○訪查，甲○○於犯罪尚未經有偵查
    權之公務員發覺前，主動向臺中縣大甲分局大甲派出所警員
    自首，而接受裁判。
二、案經臺中縣警察局大甲分局報請臺灣臺中地方法院檢察署檢
    察官偵查起訴。
    理    由
一、按除簡式審判程序、簡易程序及刑事訴訟法第三百七十六條
    第一款、第二款所列之罪之案件外，第一審應行合議審判，
    刑事訴訟法第二百八十四條之一修正條文定有明文。本件被
    告所犯係屬刑事訴訟法第三百七十六條第二款所列之刑法第
    三百二十條之竊盜罪，依法獨任進行審理程序，合先敘明。
二、上揭竊盜之事實，業據被告甲○○於警詢、偵查及本院審理
    中坦承不諱，並經證人即被害人丁○○及乙○○於警詢時指
    述明確，且與證人即源成資源回收場負責人廖士賢及金源益
    資源回收場負責人陳首菊於警詢時證稱之情節相符（參臺中
    縣警察局大甲分局中縣甲警偵字第○九七○○○○三二二○
    八號卷第二至十二頁），此外復有源成舊貨資源回收業（公
    司）及金源益舊貨資源回收業（公司）之買入登記簿二紙、
    贓物認領保管單二份及現場照片六張附於上開警卷可稽。足
    認被告上開自白與事實相符，堪信為真實，是本件事證明確
    ，被告竊盜犯行堪以認定。
三、核被告甲○○前揭犯罪事實（一）、（二）之犯行，均係犯
    刑法第三百二十條第一項之竊盜罪。被告就上開二次竊盜犯
    行間，犯意各別，行為互殊，應分論併罰。被告前於因竊盜
    案件，經本院分別以九十五年度易字第二九二一號、九十五
    年度易緝字第五八○號判決分別判處有期徒刑六月、六月、
    七月，嗣經減為有期徒刑三月、三月、三月十五日，應執行
    有期徒刑九月確定，於九十六年九月二十七日執行完畢，有
    臺灣高等法院被告前案紀錄表在卷可稽。被告於五年內故意
    再犯本件有期徒刑以上之罪，均為累犯，應各加重其刑。又
    前揭犯罪事實（一）、（二）之犯行，均係職司犯罪偵查之
    公務員尚未發覺前，即由被告主動供承，警方始依被告之自
    白循線查悉等情，業經被告供明在卷，並有臺中縣警察局大
    甲分局大甲派出所警員邱晉當、鄭健偉所製作之職務報告書
    （見上開警卷第一頁）在卷可參，是此二件犯行均符合自首
    要件，應依刑法第六十二條前段規定，各得減輕其刑，並先
    加後減之。爰審酌被告屢犯竊盜罪，甫執行完畢即又再犯本
    件竊盜犯行，現正值壯年，竟不思以正當途徑取財，反圖謀
    不法，竊取他人財物，殊不足為取；惟姑念其犯罪之手段尚
    屬平和，犯後坦承犯行之態度，及被害人所受損害不高，遭
    竊物品均已由被害人領回等一切情狀，分別量處如主文所示
    之刑，並定應執行刑及諭知易科罰金之折算標準，以示懲儆
    。
據上論斷，應依刑事訴訟法第二百七十三條之一第一項、第二百
九十九條第一項前段，刑法第三百二十條第一項、第四十七條第
一項、第六十二條前段、第四十一條第一項前段、第五十一條第
五項，刑法施行法第一條之一第一項、第二項前段，判決如主文
。
本案經檢察官丙○○到庭執行職務。
中    華    民    國    97    年    6     月    20    日
                  刑事第十六庭    法  官  周玉蘭
上正本證明與原本無異。
如不服本判決，應於收送達後十日內向本院提出上訴書狀（應敘
述具體理由並附繕本）。
上訴書狀如未敘述理由，應於上訴期間屆滿後二十日內補提理由
書於本院。
                                  書記官  黃泰能
中    華    民    國    97    年    6     月    20    日
附錄論罪科刑法條：
中華民國刑法第三百二十條
意圖為自己或第三人不法之所有，而竊取他人之動產者，為竊盜
罪，處五年以下有期徒刑、拘役或五百元以下罰金。
意圖為自己或第三人不法之利益，而竊佔他人之不動產者，依前
項之規定處斷。
前二項之未遂犯罰之。


司法院資訊處製作；財團法人民間司法改革基金會備份。
